ACORDAO-COMPLETO-2355568

ACÓRDÃO DE RELAÇÃO

ACÓRDÃO DE RELAÇÃO 1301/2019 ATA 19/2019 - PLENÁRIO

Acórdão 1301/2019-TCU-Plenário
Trata-se de recurso de revisão interposto pela empresa JSM Construções e Comércio Ltda. contra o Acórdão 3624/2015-TCU-Primeira Câmara, mantido pelo Acórdão 1530/2018-TCU-Primeira Câmara, o qual julgou irregulares suas contas especiais e condenou-a, em solidariedade com Hércules Antônio Pessoa Ribeiro, ao pagamento de débito e multa.
Considerando as alegações da recorrente de que:
"i) não há fundamentos precisos que embasem o mérito da condenação, uma vez que não ficou claro se a imputação do débito foi em razão da não construção ou da construção defeituosa das casas;
ii) não houve notificação por parte do Ministério Público, Prefeitura ou beneficiários acerca de vícios de construção, não sendo razoável a atribuição de supostos defeitos da obra ao recorrente;
iii) houve invasão por posseiros dos imóveis construídos, conforme consoante provado no âmbito da Ação Civil Pública por Ato de Improbidade Administrativa de número 0009228- 46.2009.4.05.8200;
iv) não é razoável a reprovação integral das contas, uma vez que foi comprovada a execução parcial do convênio por meio da decisão judicial da referida Ação Civil, que determinou a restituição ao erário do montante de R$ 64.479,88;
v) houve a prescrição da pretensão punitiva, uma vez que a citação desta Corte foi depois de cinco anos da do recebimento definitivo do objeto do convênio."
considerando que o recurso de revisão, além dos requisitos de admissibilidade comuns a todos os recursos - tempestividade, singularidade e legitimidade -, requer atendimento das condições do art. 35, incisos I, II e III, da Lei 8.443/1992 - erro de cálculo, falsidade ou insuficiência de documentos em que se tenha fundamentado o acórdão recorrido e superveniência de documentos novos com eficácia sobre a prova produzida;
considerando que a recorrente, apesar de invocar hipótese legal compatível com o recurso de revisão, não a satisfaz materialmente, uma vez que busca rediscutir matéria já examinada por esta Corte em sede de recurso de reconsideração;
considerando que os argumentos apresentados estão desacompanhados de documentação capaz de elidir as irregularidades, produzir efeitos sobre a decisão recorrida e desconstituir o julgamento prolatado;
considerando os pareceres da unidade técnica e do Ministério Público junto ao TCU, no sentido do não conhecimento do recurso;
os ministros do Tribunal de Contas da União, reunidos em sessão de Plenário, ACORDAM, por unanimidade, de acordo com os pareceres emitidos nos autos e com fundamento nos arts. 35 da Lei 8.443/1992 e 143, inciso IV, alínea "b" e §3º, do Regimento Interno, em não conhecer do recurso de revisão e em enviar os autos à Secretaria do TCU no Estado da Paraíba - Sec-PB para que dê ciência desta deliberação e da instrução à peça 114 à recorrente e demais interessados.
1. Processo TC-Processo 006.402/2013-5 (RECURSO DE REVISÃO - TOMADA DE CONTAS ESPECIAL) 
1.1. Classe de Assunto: I.
1.2. Recorrente: JSM Construções e Comércio Ltda. (CNPJ 04.447.353/0001-95) .
1.3. Unidade: Município de Pitimbu/PB.
1.4. Relatora: ministra Ana Arraes.
1.5. Representante do Ministério Público: Procurador Júlio Marcelo de Oliveira
1.6. Relator da deliberação recorrida: ministro José Mucio Monteiro.
1.7. Unidade Técnica: Secretaria de Recursos (Serur) .
1.8. Representação legal: Ana Luise Vilarim Pimentel Nobre Alencar (OAB/PB 13101) e outros, representando JSM Construções e Comércio Ltda.; Maria Ivonete da Silva, representando Hercules Antônio Pessoa Ribeiro. 
1.9. Determinações/Recomendações/Orientações: não há.

Município de Pitimbu/PB.

JSM Construções e Comércio Ltda. (CNPJ 04.447.353/0001-95).

ANA ARRAES

ministro José Mucio Monteiro.

Procurador Júlio Marcelo de Oliveira

TOMADA DE CONTAS ESPECIAL (TCE)

Secretaria de Recursos (Serur).